【裁判字號】    90,易,3530
【裁判日期】    901130
【裁判案由】    傷害
【裁判全文】
臺灣臺中地方法院刑事判決                          九十年度易字第三五三０號
    公  訴  人  臺灣臺中地方法院檢察署檢察官
    被      告  甲○○
右列被告因傷害案件，經檢察官提起公訴（九十年度偵緝字第六四七號），本院判決
如左：
    主  文
甲○○共同傷害人之身體，處有期徒刑肆月，如易科罰金，以參佰元折算壹日。
    事  實
一、甲○○於民國八十九年十一月十七日晚間，撥打陳應智女友吳春香０９２７─９
    ７０１４９號之行動電話，欲約吳春香去ＫＴＶ唱歌，適電話被陳應智接到，陳
    應智即與甲○○於電話中發生口角，陳應智因而邀甲○○至其上班地點即位於台
    中縣大雅鄉○○路○段八號之黑熊加油站打群架，陳應智隨後邀了十幾位友人分
    持木棍在黑熊加油站等候，而甲○○乃與綽號「阿文」之成年男姓友人及由「阿
    文」所邀集之二十幾位姓名、年籍不詳之成年男子，共同基於普通傷害之犯意聯
  絡，於同年月十八日凌晨一時許，分持木棍至黑熊加油站，陳應智之友人見對方
    人多，遂一哄而散，甲○○與「阿文」等人，即以木棍上前圍毆來不及逃走之加
    油站員工乙○○頭部，致乙○○因而受有頭部外傷合併硬腦膜上及硬腦膜下血腫
    之傷害。
二、案經被害人乙○○訴由臺中縣警察局豐原分局報請臺灣臺中地方法院檢察署檢察
    官偵查起訴。
    理  由
一、訊據被告甲○○固坦承於右揭時地持木棍至現場之事實，惟矢口否認有何傷害之
    犯行，辯稱：乙○○是「阿文」帶過去的人打的，當時伊只在旁邊看，並沒有出
    手毆打乙○○云云。經查右揭事實，業據告訴人乙○○於警偵訊時指述綦詳，並
    經證人陳應智於警偵訊中證稱無誤，復有告訴人提出財團法人私立中國醫藥學院
    附設醫院於八十九年十一月二十日出具之診斷證明書一紙附卷可稽。雖告訴人與
    證人陳應智均無法確定被告是否有出手毆打告訴人，惟按共同正犯間，非僅就其
    自己實施之行為負其責任，並在犯意聯絡之範圍內，對於他共同正犯所實施之行
    為，亦應共同負責；又共同正犯不限於事前有協議，即僅於行為當時有共同犯意
    之聯絡者，亦屬之（最高法院三十二年度上字第一九０五號、三十年度上字第八
    七０號判例意旨可資參照）。本件被告既自承於上揭時地與綽號「阿文」及由「
    阿文」所邀集之二十幾位成年男子，分持木棍一起前往打群架，則其等顯係基於
    共同傷害之犯意聯絡無疑，而縱使被告僅在現場觀看告訴人被毆屬實，惟其仍應
    就告訴人受傷之結果負共同正犯之責，實無需加以區分孰為下手實施傷害之人。
    是被告否認共同傷害犯行，顯係事後卸責之詞，不足採信。本件事證明確，被告
    之犯行堪予認定。
二、核被告所為，係犯刑法第二百七十七條第一項之普通傷害罪。又被告與綽號「阿
    文」之成年男姓友人及由「阿文」所邀集之二十幾位姓名、年籍不詳之成年男子
    等人間，就上開傷害犯行，有犯意聯絡及行為分擔，為共同正犯。爰審酌被告僅
    因一時口角，即與二十幾人分持木棍前往打群架，造成告訴人受傷不輕，且被告
    犯後猶飾詞圖卸，毫無悔意，迄今仍未與告訴人達成和解等一切情狀，量處如主
    文所示之刑，並諭知易科罰金之折算標準（按刑法第四十一條業於九十年一月十
    日修正公布，同年月十二日生效，修正後刑法第四十一條第一項前段規定「犯最
    重本刑為五年以下有期徒刑以下之刑之罪，而受六個月以下有期徒刑或拘役之宣
    告，因身體、教育、職業、家庭之關係或其他正當事由，執行顯有困難者，得以
    一元以上三元以下折算一日，易科罰金。」，與修正前刑法第四十一條規定「犯
    最重本刑為三年以下有期徒刑以下之刑之罪，而受六月以下有期徒刑或拘役之宣
    告，因身體、教育、職業、家庭之關係，執行顯有困難者，得以一元以上三元以
    下折算一日，易科罰金。」不同。依刑法第二條第一項前段規定，本件自應適用
    裁判時之法律即修正後刑法第四十一條第一項前段之規定，併此敘明）。
據上論斷，應依刑事訴訟法第二百九十九條第一項前段，刑法第二條第一項前段、第
二十八條、第二百七十七條第一項、第四十一條第一項前段（修正後），罰金罰鍰提
高標準條例第一條前段、第二條，判決如主文。
中      華      民      國    九十      年     十一     月     三十     日
                              臺灣臺中地方法院刑事第四庭
                                      法  官  張  靜  琪
右正本證明與原本無異。
如不服本判決，應於判決送達後十日內向本院提出上訴狀，上訴於臺灣高等法院臺中
分院( 須附繕本 )。
                                      書記官
中      華      民      國  九十      年     十一     月     三十     日
附錄本案論罪科刑法條全文
刑法第二百七十七條第一項
傷害人之身體或健康者，處三年以下有期徒刑、拘役或一千元以下罰金。


司法院資訊處製作；財團法人民間司法改革基金會備份。
